臺灣高等法院高雄分院刑事判決　　　　　九十三年度交上易字第一一號
　　上訴人
　　即被告　戊○○
右上訴人因公共危險案件，不服臺灣高雄地方法院九十二年度交易字第三三０號中華
民國九十二年十二月二十三日第一審判決（起訴案號：臺灣高雄地方法院檢察署九十
二年度偵字第一七四一四號），提起上訴，本院判決如左：
      主      文
上訴駁回。
      事      實
一、戊○○曾於民國八十九年間，因公共危險案件，經原審判處有期徒刑三月確定（
    原判決誤繕為五月），嗣於九十年二月二十七日易科罰金執行完畢，復於九十年
    間，同因公共危險案件，經原審判處有期徒刑六月確定，嗣於九十一年六月二十
    五日易科罰金執行完畢。詎戊○○已有二次公共危險前科，竟仍不知警惕，於九
    十二年六月二十一日晚上九時許，在高雄市某處，飲用威士忌酒約半瓶後，明知
    其飲酒後精神不佳，其控制力及注意力均已達無法安全駕駛動力交通工具之程度
    ，竟仍於九十二年六月二十二日凌晨，駕駛車牌號碼ＹＩ─七九九九號自小客車
    一部，沿高雄市前鎮區○○○路由西向東方向行駛，於同日凌晨二時三十分許，
    途經二聖一路與和平二路口時，本應注意駕駛人飲酒後，其吐氣酒精含量超過每
    公升零點二五毫克以上者不得駕車，且汽車行駛至交岔路口時，不得搶黃燈，應
    注意車前狀況，並隨時採取必要之安全措施，小心行駛，而依當時路況，亦無不
    能注意之情事，詎戊○○因其飲酒後已精神狀況不佳，無法安全駕駛，見該路口
    號誌已轉為黃燈，仍搶越黃燈欲快速通過，且疏未注意車前狀況，致其所駕駛之
    自小客車車頭，撞擊由丁○○所駕駛，亦行經該路口之車牌號碼ＺＬ─二七０三
    號自小客車右後側車身，致丁○○自小客車失控原地迴轉後，衝撞甲○○所有位
    於高雄市前鎮區○○○路一七Ｏ號之信誠檳榔攤內之檳榔櫃及鐵捲門門柱後始停
    止，丁○○因而受有頭額裂傷、擦傷、右肘擦傷、雙膝擦傷、右耳上緣頸部疼痛
    等傷害（所涉過失傷害罪嫌部分，業據撤回告訴，另經原審判處不受理確定在案
    ），而戊○○所駕駛自小客車，則失控衝撞停放在和平二路北向路旁停車格內乙○○所有之車牌號碼ＳＵ─八五０七號自小客車車頭，強大撞擊力致乙○○自小
    客車後行李箱，再撞擊停放在其後方丙○○所有之車牌號碼ＹＵ─二０八二號自
    小客車車頭後始停止。嗣經警方據報到場處理，並對戊○○為酒精濃度測試，其
    吐氣所含酒精濃度已達每公升零點七七毫克，始知上情。
二、案經丁○○訴由高雄市政府警察局前鎮分局報告台灣高雄地方法院檢察署檢察官
    偵查起訴。
      理      由
一、右開事實，業上訴人即被告戊○○分別於警訊、偵查中、原審及本院供承不諱，
    核與告訴人丁○○於警訊及偵查中之指訴；被害人甲○○、乙○○、丙○○於警
    訊中指述之情節相符，復有道路交通事故調查報告表、被告酒精測試報告、道路
    交通事故現場圖、交通事故談話紀錄表各一份及案發現場照片十七張在卷可憑。
    按刑法第一百八十五條之三規定所謂「不能安全駕駛」，係抽象危險犯，並不以
    發生具體危險為必要，而對於呼氣酒精濃度已達每公升零點五五毫克（ＭＧ／Ｌ
    ）以上者，肇事率為一般正常人之十倍，認為已達不能安全駕車之標準，此業經
    法務部八十八年五月十八日以法八八檢字第一六六九號函告周知，應為絕對
    不能安全駕駛動力交通工具，而本件被告肇事後經測試其呼氣中所含酒精濃度已
    達每公升零．七七毫克，且被告駕駛汽車於上揭時地，貿然搶越黃燈，亦疏未注
    意車前狀況而肇事，足認被告於駕車當時顯然已達不能安全駕駛之狀態，應可認
    定。是綜上所述，被告之自白與事實相符，事證明確，被告之犯行，堪以認定。
二、核被告所為，係犯刑法第一百八十五條之三之服用酒類，不能安全駕駛動力交通
    工具而駕駛罪。查被告曾因公共危險案件，經原審判處有期徒刑三月確定，於九
    十年二月二十七日易科罰金執行完畢，復於九十年間，同因公共危險案件，經原
    審判處有期徒刑六月確定，嗣於九十一年六月二十五日易科罰金執行完畢之事實
    ，有台灣高等法院被告全國前案紀錄表一紙在卷可查，其受有期徒刑之執行完畢
    ，五年以內再犯本件有期徒刑以上之罪，為累犯，應依刑法第四十七條規定加重
    其刑。原審因而適用刑法第一百八十五條之三、第四十七條之規定，並審酌被告
    飲酒後仍駕駛汽車上路，嚴重危害自身與其他用路人之安全，且被告已有二次公
    共危險前科，卻仍再度違犯本次犯行，顯見被告並不知悔悟其自身酒後駕車犯行
    ，對他人所造成嚴重危害，又本案肇事情節嚴重，造成告訴人及被害人等嚴重損
    失，犯罪情節非輕，惟念及被告犯後坦承犯行，且事後已與告訴人達成和解以賠
    償損失，有和解書一份在卷可憑，及其呼氣酒精濃度數值偏高與其他一切情狀，
    量處有期徒刑八月，以資懲儆。經核原審此部分判決認事用法並無不合，量刑亦
    屬適度。被告上訴意旨，空言指摘原審此部判決量刑過重不當，為無理由，應予
    駁回。
三、被告涉犯過失傷害罪嫌部分，業據告訴人於原審審理中撤回其告訴，並經原審為
    不受理之諭知確定在案，本院不予論列，併此敘明。
據上論斷，應依刑事訴訟法第三百六十八條，判決如主文。
本案經檢察官林應華到庭執行職務。
中    華    民    國        九十三      年      四      月     十五     日
                              臺灣高等法院高雄分院刑事第三庭
                                  審判長法官  謝宏宗
                                        法官  黃蕙芳
                                        法官  黃建榮
右正本證明與原本無異。
不得上訴。
                                      書記官  賴梅琴
中    華    民    國        九十三      年      四      月     十六     日
附錄：本判決論罪科刑法條：
刑法第一百八十五條之三
服用毒品、麻醉藥品、酒類或其他相類之物，不能安全駕駛動力交通工具而駕駛者，
處一年以下有期徒刑、拘役或三萬元以下罰金。
                                                                      Ｈ
